【裁判字號】    99,上訴,1180
【裁判日期】    990629
【裁判案由】    違反毒品危害防制條例
【裁判全文】
臺灣高等法院臺中分院刑事判決        99年度上訴字第1180號
上  訴  人
即  被  告  甲○○
上列上訴人因違反毒品危害防制條例案件，不服臺灣彰化地方法
院99年度訴字第411號中華民國99年4月29日第一審判決（起訴案
號：臺灣彰化地方法院檢察署99年度毒偵字第395號），提起上
訴，本院判決如下：
    主  文
上訴駁回。
    理  由
一、按不服地方法院之第一審判決而上訴者，須提出上訴書狀；
    上訴書狀並應敘述具體理由，此為法定必備之程式。上訴書
    狀未敘述上訴理由者，應於上訴期間屆滿後20日內補提理由
    書於第一審法院，逾期未補提者，第一審法院應定期間先命
    補正。倘上訴書狀已敘述理由，但所敘述者非屬具體理由，
    則屬不符上訴之法定程式，由第二審法院以其上訴不合法律
    上程式，判決駁回，不生定期命補正之問題，此觀刑事訴訟
    法第350條第 1項、第361條、第362條及第367條之規定自明
    。所謂具體理由，必係依據卷內既有訴訟資料或提出新事證
    ，指摘或表明第一審判決有何採證認事、用法或量刑等足以
    影響判決本旨之不當或違法，而構成應予撤銷之具體事由，
    始克當之（例如：依憑證據法則具體指出所採證據何以不具
    證據能力，或依憑卷證資料，明確指出所為證據證明力之判
    斷如何違背經驗、論理法則）。若僅泛言原判決認定事實錯
    誤、違背法令、量刑失之過重或輕縱，而未依上開意旨指出
    具體事由；或形式上雖已指出具體事由，然該事由縱使屬實
    ，亦不足以認為原判決有何不當或違法者（例如：對不具有
    調查必要性之證據，法院未依聲請調查亦未說明理由，或援
    用證據不當，但除去該證據仍應為同一事實之認定），皆難
    謂係具體理由，俾與第二審上訴制度旨在請求第二審法院撤
    銷、變更第一審不當或違法之判決，以實現個案救濟之立法
    目的相契合，並節制濫行上訴（最高法院97年度台上字第39
    67、3894、3889號判決意旨參照）。
二、上訴人即被告甲○○於民國99年5月4日收受原審判決，同年
    5月4日具狀向原審法院提出上訴，並於同年5月26日補提上
    訴理由，然其上訴理由略以：被告甲○○身染施用毒品之惡
    習而無法戒絕毒品，亦不知尋覓適當機構協助導正，然本案
    既係主動向警方自首，上訴人已深知懊悔，應依刑法第59條
    減輕之，且按目前刑事政策，刑罰之目的，在於能使犯人改
    過自新，重新做人，原審判處上訴人有期徒刑壹年，實有過
    重，爰對原審判決量刑不服，依法聲明上訴等語。
三、按刑罰之量定，係屬法院自由裁量之職權行使，應審酌刑法
    第57條所列各款事由及一切情狀，為酌量輕重之標準，並非
    漫無限制；量刑輕重係屬事實審法院得依職權自由裁量之事
    項，苟已斟酌刑法第57 條各款所列情狀而未逾越法定刑度
    ，不得遽指為違法；且在同一犯罪事實與情節，如別無其他
    加重或減輕之原因，下級審量定之刑，亦無過重或失輕之不
    當情形，則上級審法院對下級審法院之職權行使，原則上應
    予尊重（最高法院72年臺上字第6696號、75年臺上字第7033
    號判例及85年度臺上字第2446號判決意旨參照）。經查，本
    件上訴人所犯毒品危害防制條例第10條第1項之施用第一級
    毒品罪，其法定刑分別為「6月以上5年以下有期徒刑」，且
    被告自民國82年起有多次施用毒品之行為，先後經科刑、觀
    察勒戒或強制戒治，猶不知戒絕，此有臺灣高等法院被告前
    案紀錄表在卷可稽。足見上訴人一再施用毒品，悔意不堅，
    品行不良。原審判決就認定上訴人甲○○犯罪所憑之證據，
    已經詳細調查審酌，經核無違證據及論理法則。就量刑方面
    ，除已審酌上訴人在另案遭通緝主動而向警方投案時，向警
    方自首另有施用海洛因行為，認上訴人符合自首，而依刑法
    第62條前段之規定予以減刑外，亦已審酌上訴人犯罪之一切
    情狀而量處其刑，尚屬妥適，並無過重或過輕之情形。上訴
    人提起上訴，固具備形式上之理由。惟原審以上訴人施用毒
    品經觀察勒戒不起訴處分後猶不知悔悟、犯罪後坦承犯行，
    態度良好及其犯罪之動機、目的、所生身心之危害等一切情
    狀，量處有期徒刑1年。原審既已依刑法第57條第10之規定
    詳予斟酌各方面情狀，所量上開刑度應符合「罰當其罪」之
    原則，並無輕重失衡之情形，自無違誤。至於上訴人所犯施
    用第一級毒品罪，且係累犯，依刑法第47條第1項之規定，
    應加重本刑至二分之一，則其加重後之刑度最高可達有期徒
    刑7年6月，上訴人之犯罪情狀並無顯可憫恕之處，自無適用
    刑法第59條酌量減輕其刑之餘地。本件上訴人對於第一審判
    決究有何具體事由，致判決不當或違法，並無一語涉及，依
    上揭說明，自非屬得上訴第二審之具體理由。上訴人提起本
    件上訴既未依卷內既有訴訟資料或提出新事證，指摘或表明
    原審判決有何採證認事、用法或量刑等足以影響判決本旨之
    不當或違法，而構成應予撤銷之具體事由，即與未敘述具體
    理由無異。是上訴人提起本件上訴之理由既非屬具體，核係
    違背法律上之程式，爰不經言詞辯論，逕行判決駁回其上訴
    。
四、據上論斷，應依刑事訴訟法第367條前段、第372條，判決如
    主文。
中    華    民    國    99    年    6    月    29    日
            刑事第六庭    審判長法  官  李  文  雄
                                法  官  邱  顯  祥
                                法  官  林  靜  芬
以上正本證明與原本無異。
如不服本判決應於收受送達後十日內向本院提出上訴狀，其未敘
述上訴之理由者並得於提起上訴後十日內向本院補提理由書（均
須按他造當事人之人數附繕本）「切勿逕送上級法院」。
                              書記官  高  勳  楠
中    華    民    國    99    年    6    月    29    日

司法院資訊處製作；財團法人民間司法改革基金會備份。
